臺灣板橋地方法院民事裁定　　　　　　　93年度聲字第2159號
聲　請　人
即　債權人　ｅ○○
　　　　　　甲宇○
　　　　　　甲玄○
　　　　　　甲宙○
　　　　　　ｋ○○
　　　　　　ｏ○○
　　　　　　ｉ○○
　　　　　　ｊ○○
　　　　　　甲Ｗ○
　　　　　　甲Ｓ○
　　　　　　甲Ｒ○
　　　　　　甲Ｘ○
　　　　　　甲Ｖ○
　　　　　　甲Ｕ○
　　　　　　甲Ｔ○
　　　　　　乙黃
　　　　　　乙Ｃ○
　　　　　　乙Ｅ○
　　　　　　丁○○○
　　　　　　辛○○
　　　　　　庚○○
　　　　　　甲ｆ○
　　　　　　甲ｅ○
　　　　　　甲ｄ○
　　　　　　甲ｉ○
　　　　　　甲ｏ○
　　　　　　乙甲○
　　　　　　甲ｍ○
　　　　　　甲午○
　　　　　　甲未○
　　　　　　甲亥○
　　　　　　乙宇○
　　　　　　乙巳○
　　　　　　乙辰○
　　　　　　乙未○
　　　　　　乙午○
　　　　　　乙天○
　　　　　　乙Ｚ○
　　　　　　乙ｂ○
　　　　　　乙ｃ○
　　　　　　乙ａ○
　　　　　　乙ｚ○
　　　　　　乙ｗ○
　　　　　　乙ｙ○
　　　　　　乙ｘ○
　　　　　　Ｗ○○
　　　　　　Ｔ○○
　　　　　　Ｖ○○
　　　　　　Ｕ○○
　　　　　　乙Ｖ○
　　　　　　乙Ｗ○○
　　　　　　丙未○
　　　　　　丙卯○
　　　　　　丙申○
　　　　　　丙寅○
　　　　　　ｈ○○
　　　　　　ｇ○○
　　　　　　ｍ○○
　　　　　　ｖ○○
　　　　　　ｕ○○
　　　　　　ｐ○○
　　　　　　ｘ○○
　　　　　　甲ｌ○○
　　　　　　甲丙○
　　　　　　乙ｑ○
　　　　　　Ｉ○○
　　　　　　丙癸○
　　　　　　Ｊ○○
　　　　　　甲ｕ○
　　　　　　Ｈ○○
　　　　　　Ｈ○○
　　　　　　丙子○
　　　　　　宇○○
　　　　　　甲Ｋ○○
　　　　　　乙Ｆ○
　　　　　　甲ａ○○
　　　　　　甲Ｄ○
　　　　　　乙戊○
　　　　　　Ｆ○○
　　　　　　乙Ｎ○
　　　　　　乙丑○
　　　　　　丙庚○○
　　　　　　甲Ｎ○
　　　　　　ｒ○○
　　　　　　乙丁○
　　　　　　ｄ○○○
　　　　　　子○○○
　　　　　　丙丙○
　　　　　　乙Ｓ○○
　　　　　　甲Ｇ○
　　　　　　乙申○
　　　　　　亥○○
　　　　　　甲ｔ○
　　　　　　ｌ○○
　　　　　　丙己○○
　　　　　　乙己○
　　　　　　乙丙○
　　　　　　甲ｂ○
　　　　　　甲○○
　　　　　　戊○○
　　　　　　乙ｏ○
　　　　　　ａ○○
　　　　　　Ｌ○○
　　　　　　乙ｇ○○
　　　　　　乙癸○○
　　　　　　甲戊○
　　　　　　乙地○
　　　　　　甲ｈ○
　　　　　　乙Ｉ○
　　　　　　Ｍ○○
　　　　　　甲ｋ○
　　　　　　乙Ｒ○
　　　　　　甲ｐ○
　　　　　　乙玄○
　　　　　　乙宙○
　　　　　　丙戌○○
　　　　　　ｔ○○
　　　　　　乙Ｈ○○
　　　　　　甲ｖ○
　　　　　　乙○○○
　　　　　　甲ｚ○
　　　　　　巳○○
　　　　　　Ｎ○○
　　　　　　甲戌○○
　　　　　　甲酉○
　　　　　　丙甲○
　　　　　　ｎ○○
　　　　　　甲Ｃ○
　　　　　　丙○○
　　　　　　丙辛○
　　　　　　甲Ｂ
　　　　　　甲乙○○
　　　　　　甲ｓ○
　　　　　　乙ｉ○○
　　　　　　乙ｈ○
　　　　　　乙Ｐ○○
　　　　　　Ｇ○○
　　　　　　乙Ｘ○
　　　　　　乙壬○○
　　　　　　丙酉○
　　　　　　乙亥○
　　　　　　甲丁○
　　　　　　乙庚○
　　　　　　乙ｒ○○
　　　　　　辰○○
　　　　　　甲巳○○
　　　　　　Ｅ○○○
　　　　　　乙ｍ○○
　　　　　　Ｙ○○
　　　　　　乙酉○○
　　　　　　Ｘ○○
　　　　　　午○○○
　　　　　　天○○○
　　　　　　乙ｖ○
　　　　　　甲Ｅ○○
　　　　　　黃○○
　　　　　　甲寅○
　　　　　　己○○○
　　　　　　甲辰○
　　　　　　丙辰○○
　　　　　　Ｏ○○
　　　　　　乙ｌ○○
　　　　　　丙戊○
　　　　　　乙ｄ○
　　　　　　乙Ｍ○
　　　　　　乙ｓ○○
　　　　　　乙ｕ○
　　　　　　乙Ｏ○
　　　　　　ｂ○○
　　　　　　甲ｇ○
　　　　　　甲Ｑ○
　　　　　　乙ｊ○
　　　　　　乙卯○
　　　　　　Ｑ○○
　　　　　　乙ｅ○
　　　　　　乙Ｌ○
　　　　　　Ｐ○○
　　　　　　甲Ｌ○○
　　　　　　Ｚ○○
　　　　　　甲ｊ○○
　　　　　　Ｃ○○○
　　　　　　乙Ｕ○
　　　　　　宙○○
　　　　　　乙寅
　　　　　　甲Ｚ○
　　　　　　乙Ｊ○
　　　　　　Ａ○○○
　　　　　　戌○○
　　　　　　乙ｔ○○
　　　　　　甲ｙ○○
　　　　　　壬○○○
　　　　　　癸○○
　　　　　　卯○○
　　　　　　甲Ｆ○○
　　　　　　甲壬○○
　　　　　　未○○
　　　　　　甲黃○○
　　　　　　ｓ○○
　　　　　　丙巳○
　　　　　　ｙ○○
　　　　　　甲辛○
　　　　　　乙辛○
　　　　　　ｑ○○
　　　　　　ｆ○○
　　　　　　ｗ○○
　　　　　　丙壬○○
　　　　　　乙乙○
　　　　　　甲天○○
　　　　　　甲Ｏ○
　　　　　　Ｄ○○
　　　　　　丙丑○
　　　　　　酉○○
　　　　　　乙ｆ○
　　　　　　丙午○○
　　　　　　甲Ｍ○○
　　　　　　ｚ○○
　　　　　　丙丁○
　　　　　　地○○
　　　　　　甲Ｗ○
　　　　　　申○○○
　　　　　　Ｓ○○○
　　　　　　甲己○
　　　　　　甲ｃ○
　　　　　　Ｂ○○
　　　　　　甲Ｐ○
　　　　　　甲子○
　　　　　　丑○○
　　　　　　乙Ｇ○
　　　　　　乙Ｔ○
　　　　　　甲ｎ○
　　　　　　ｃ○○
　　　　　　甲丑○○
　　　　　　甲癸○
　　　　　　乙Ｋ○○
　　　　　　甲ｗ○
　　　　　　甲ｒ
　　　　　　Ｒ○○
　　　　　　甲地○
　　　　　　甲Ｉ○○
　　　　　　甲ｑ○
　　　　　　甲庚○
　　　　　　乙Ｄ○
　　　　　　乙Ｙ○
　　　　　　乙子○
　　　　　　甲申○
　　　　　　玄○○○
　　　　　　甲甲○
　　　　　　丙乙○○
　　　　　　乙Ｂ○
　　　　　　寅○○
　　　　　　甲Ｙ○
　　　　　　Ｋ○○
　　　　　　甲卯○
　　　　　　乙Ｑ○
　　　　　　甲Ａ○
　　　　　　乙ｎ○
　　　　　　乙ｋ○○
　　　　　　甲Ｊ○○
　　　　　　乙Ａ○
　　　　　　乙ｐ○
　　　　　　甲ｘ○
　　　　　　乙戌○
　　　　　　甲Ｈ○
共同代理人　林永頌律師
　　　　　　施淑貞律師
相　對　人
即　債務人　台灣美國無線電股份有限公司
法定代理人　安菲立
上列聲請人聲請發還擔保物事件，本院裁定如下：
    主  文
聲請人於本院九十一年度裁全公字第一四二九號假扣押事件所供
擔保即行政院勞工委員會九十一年三月二十八日保證書壹份准予
發還。
聲請程序費用由相對人負擔。
    理  由
一、本件聲請意旨略以：聲請人前因與相對人間因侵權行為損害
    賠償事件，依本院91年度裁全公字第1429號民事裁定，提供
    如主文第1 項所示之擔保物後，聲請就相對人之財產予以假
    扣押在案。茲因聲請人於民國93年5 月31日具狀撤回上開假
    扣押執行程序後，已定20日以上期間催告相對人行使權利而
    其未為行使，爰依法聲請返還前開擔保物等語；並提出本院
    91年度裁全公字第1429號民事裁定、保證書、板院通民執全
    公字第21076 號函、臺灣臺北地方法院91年8 月9 日北院錦
    91執全玄字第1447號執行命令及函、撤回假扣押強制執行聲
    請狀、93年6 月4 日北院錦91執全玄字第1447號通知、臺灣
    桃園地方法院93年6 月26日桃院興執91年執全水字第2516號
    執行命令等影本各1 件、存證信函影本暨回執原本各1 份、
    相對人公司變更登記表影本1 份、臺灣臺北地方法院93年度
    聲字第2605號民事裁定正本1 件為證。
二、按訴訟終結後，供擔保人證明已定20日以上之期間，催告受
    擔保利益人行使權利而未行使者，或法院依供擔保利益人之
    聲請，通知受擔保利益人於一定期間內行使權利並向法院為
    行使權利之證明而未證明者，法院應依供擔保人之聲請，以
    裁定命返還其提存物或保證書，民事訴訟法第104條第1項第
    3款定有明文，依同法第106條之規定，於其他依法令供訴訟
    上之擔保者，亦準用之。其中所謂訴訟終結，在因假扣押或
    假處分所供擔保之場合，因該擔保係為保障受擔保利益人因
    該假扣押或假處分所受損害而設，倘執行法院已依假扣押或
    假處分裁定為假扣押或假處分之執行，則在供擔保人撤回假
    扣押或假處分之執行前，受擔保利益人所受損害仍可能繼續
    發生，損害額既尚未確定，自難強令其行使權利，必待供擔
    保人已撤回假扣押或假處分之執行，始得謂為訴訟終結，最
    高法院87年台抗字第234號裁定意旨可資參照。
三、經查聲請人聲請本院於91年2月21日以91年度裁全公字第142
    1429號裁定准予假扣押，並以行政院勞工委員會出具之保證
    書為相對人擔保後，聲請本院以91年度執全字第1407號為假
    扣押執行程序，惟經本院以無管轄權為由，裁定移轉予臺灣
    臺北地方法院，經該院以91年度執全字第1447號對相對人之
    財產予以假扣押在案，嗣聲請人於93年5 月31日具狀向臺灣
    臺北地方法院執行處撤回假扣押執行程序等情，業據本院依
    職權調取上開卷宗核閱屬實，即已符合民事訴訟法第104 條
    第1 項第3 款所定之「訴訟終結」情形。聲請人並已於93年
    7 月8 日定20日以上期間以存證信函催告相對人行使權利，
    惟相對人於93年7 月9 日收受後迄未行使權利，復有存證信
    函影本及其回執原本各1 份、臺灣臺北地方法院93年11月3
    日北院錦文人字第0930104390號函1 份、臺灣士林地方法院
    93 年11 月1 日士院儀民科字第27765 號函1 份、臺灣基隆
    地方法院93年10月28日基院慧民天字第24339 號函1 份、臺
    灣宜蘭地方法院93年11月8 日宜院生文字第0930 001718 號
    函1份 、臺灣桃園地方法院93年11月8 日桃院興民義科字第
    1110 號 函1 份、臺灣新竹地方法院93年11月25日新院月民
    慎字第21009 號函1 份、臺灣苗栗地方法院93年10月26日苗
    院霞民字第0930001463號函1 份、臺灣彰化地方法院93年11
    月4 日（93）彰院鳴文字第0930039026號函1 份、臺灣嘉義
    地方法院93年10月29日嘉院雲民松93聲字第871 號函1 份、
    臺灣臺南地方法院93年11月1 日南院慶民癸字第0930045190
    號函1份 、臺灣屏東地方法院93年10月28日屏院木民忠字第
    093 0018753 號函1 份、本院民事紀錄科查詢表4 份附卷可
    證，揆諸前揭法條之規定，聲請人之聲請即有理由，應予准
    許。
四、依民事訴訟法第95條、第78條，裁定如主文。
中　　華　　民　　國　　94　　年　　 2    月    16    日
                  民事第一庭    法　官　周舒雁
以上正本證明與原本無異。
如對本裁定抗告，須於裁定送達後10日內向本院提出抗告狀，並
應繳納抗告裁判費新臺幣1,000元。
中　　華　　民　　國　　94　　年　　 2    月    16    日
                                書記官　張坤校
